臺灣高等法院臺南分院民事裁定
                                     110年度重抗字第43號
抗  告  人  王加安  
上列抗告人因與有限責任臺南第三信用合作社、王裕洲間第三人
異議之訴事件，對於中華民國110年5月25日臺灣臺南地方法院所
為裁定(110年度重訴字第79號)提起抗告，本院裁定如下： 
    主  文
抗告駁回。
抗告訴訟費用由抗告人負擔。
    理  由
一、抗告意旨略以:伊不服原審民國(下同)110年5月25日110年度
    重訴字第79號裁定，依法提起抗告，請求廢棄該裁定云云。
二、按抗告，應依民事訴訟法第77條之18規定，徵收裁判費新臺
    幣（下同）1,000 元，此為抗告必須具備之程式。又提起抗
    告未依法繳納裁判費，經法院裁定命補正而未依限補正者，
    其抗告即為不合法，抗告法院應以裁定駁回之，民事訴訟法
    第495條之1第1項準用第444條第1項定有明文。
三、經查:本件抗告人與相對人有限責任臺南第三信用合作社、
    王裕洲2人(下稱相對人2人)間第三人異議之訴事件(下稱系
    爭民事事件)，因未繳納第一審裁判費，經原審法院於民國(
    下同)109年5月18日以109年度補字第372號裁定限抗告人於
    收受裁定後5日內補繳裁判費新臺幣（下同）116,016元（見
    原審補字卷第63至65頁），抗告人對於訴訟價額之核定不服
    而提起抗告，本院於109年10月27日以109年度重抗字第31號
    裁定廢棄上開裁定關於核定訴訟標的價額部分，及重新核定
    本件訴訟標的價額及金額為14,596,000元（見本院109年度
    重抗字第31號卷，下稱重抗卷，第51至53頁）。抗告人不服
    提起再抗告，案經最高法院於110年1月21日以110年度台抗
    字第72號裁定駁回再抗告，並已確定在案（見最高法院110
    年度台抗字第72號卷第45至46頁）。原審法院乃於110年2月
    23日以南院武民謙109補字第372號函，依上開最高法院裁定
    意旨，通知重新核定系爭民事事件第一審訴訟標的金額為14
    ,596,000元，及命抗告人於文到5日內補繳裁判費140,480元
    （見原審補字卷第91頁），該公文已於110年3月2日送達抗
    告人指定之送達代收人郭茲貝，有送達證書可稽（見原審補
    字卷第95頁，另抗告人於110年2月23日具狀指定送達代收人
    為郭茲貝，住:高雄市○○區○○○路000號18樓之3，見原審補字
    卷第97頁）。抗告人逾期未補正，原審法院乃以110年3月30
    日以110年度重訴字第79號裁定(下稱110年3月30日裁定)駁
    回其起訴（見原審卷第17至18頁），抗告人又對110年3月30
    日裁定提起抗告，嗣原審法院以110年4月16日裁定命其於3
    日內補繳抗告費用1,000元（見原審卷第29頁），該裁定已
    於110年4月20日送達抗告人指定之送達代收人郭茲貝，有送
    達證書可稽（見原審卷第31頁）。抗告人逾期未補正，有原
    審法院110年5月20日查詢簡答表可參（見原審卷第37頁），
    原審法院遂以110年5月25日110年度重訴字第79號裁定(下稱
    110年5月25日裁定)駁回其抗告（見原審卷第43頁），是以1
    10年5月25日裁定以抗告人未繳納裁判費，其抗告自非合法
    而駁回抗告人之抗告，於法並無不合。抗告意旨指摘原裁定
    (110年5月25日裁定)不當，求予廢棄，為無理由，應予駁回
    。
四、抗告人又具狀補呈抗告理由以:原審命伊補繳裁判費140,480
    元，伊不服此金額，依法提起抗告云云（見本院卷第37頁）
    ，然系爭民事事件業經本院109年度重抗字第31號裁定核定
    訴訟標的價額及金額為14,596,000元，並經最高法院駁回抗
    告而確定，已如上述，原審依此一訴訟標的金額及價額以11
    0年2月23日以南院武民謙109補字第372號函命抗告人補繳系
    爭民事事件第一審裁判費140,480元，並無不合。況抗告意
    旨既已表明係對110年5月25日裁定提起抗告，而110年5月25
    日裁定係以抗告人未繳納裁判費，抗告自非合法而駁回抗告
    人之抗告，並非命抗告人補繳裁判費140,480元，抗告人以
    伊不服原審命伊補繳裁判費140,480元云云，作為本件抗告
    理由，亦有未合，其抗告應予駁回。
五、據上論結，本件抗告為無理由，爰裁定如主文。 
中　　華　　民　　國　　110 　年　　9 　　月　　24　　日
                  民事第三庭    審判長法  官  吳森豐

                                      法  官  郭貞秀

                                      法  官  孫玉文
上為正本係照原本作成。
本裁定除以適用法規顯有錯誤為理由外，不得再抗告。如提再抗
告，應於收受送達後十日內向本院提出再抗告狀（須附繕本），
並繳納再抗告費新台幣一千元。
提起再抗告應委任律師或具有律師資格之人之委任狀；委任有律
師資格者，另應附具律師資格證書及釋明委任人與受任人有民事
訴訟法第466條之1第1項但書或第2項所定關係之釋明文書影本　
中　　華　　民　　國　　110 　年　　9 　　月　　24　　日
 
                                      書記官  鄭鈺瓊
【附註】
民事訴訟法第495條之1第2項準用同法第466條之1第1、2項規定
：
⑴對於第二審判決上訴，上訴人應委任律師為訴訟代理人。但上
  訴人或其法定代理人具有律師資格者，不在此限。
⑵上訴人之配偶、三親等內之血親、二親等內之姻親，或上訴人
  為法人、中央或地方機關時，其所屬專任人員具有律師資格並
  經法院認為適當者，亦得為第三審訴訟代理人。
民事訴訟法第466條之2第1項：
上訴人無資力委任訴訟代理人者，得依訴訟救助之規定，聲請第
三審法院為之選任律師為其訴訟代理人。